# 求助处置其他权益工具投资的报表列示问题

提问人：osiris123 时间：2023-01-15 23:01:30
其他权益工具投资，以前年度未发生过公允价值变动，期初金额为 100 。
本期进行处置，处置金额为 120 ，产生 20 收益，确认为盈余公积 2 ，未分配利润 18 。本次处置未确认其他综合收益变动。
求教，利润表及权益变动表应当如何列示该部分，如何勾稽。谢谢各位老师。

回答人：chenyiwei
该做法不恰当。应首先确认其他权益工具投资公允价值变动形成的其他综合收益（列入利润表中的其他综合收益），再将其转入留存收益（该步骤不影响留存收益）。不应将处置差额直接一步到位计入盈余公积和未分配利润。虽然最终结果一样，但因省略中间过程，会导致利润表中的其他综合收益项目和权益变动表中的综合收益总额、其他综合收益转留存收益等项目填列错误。